【裁判字號】    90,上易,1964
【裁判日期】    901004
【裁判案由】    毀損
【裁判全文】
臺灣高等法院高雄分院刑事判決          九十年度上易字第一九六四號
    上  訴  人
    即  被  告  丙○○
右上訴人因毀損案件，不服臺灣高雄地方法院九十年度易字第三０二九號中華民國九
十年十月四日第一審判決（起訴案號：臺灣高雄地方法院檢察署九十年度偵字第一九
四一號），提起上訴，本院判決如左：
      主      文
上訴駁回。
      事實及理由
一、本案經本院審理結果，認原審判決之認事用法及量刑，均無不當，應予維持，並
    引用原審判決書所記載之事實、證據及理由。
二、上訴人即被告丙○○上訴意旨雖又辯稱：案發時間，伊待在家裡，並沒有毀損告
    訴人甲○○、乙○○的車子、證人李金燕是乙○○之女，其證言不實，告訴人因
    找不到砸車的人，故找伊要求賠償云云。
三、惟查，被告毀損告訴人二人之車子玻璃等物，為證人李金燕目睹，李金燕雖為乙○○之女，但李金燕係年僅十一歲之小學生，顯無誣指被告毀損之理由。且被告
    所供當日在家之情形，與其所舉證人李進添之證言不符，果如被告於案發時確係
    在家，所供應無與證人李進添之證言不相符合之理。案發時，被告既非待在家裡
    ，而又舉證人以實其說，即可證明李金燕所證被告毀損告訴人二人之車子玻璃等
    物，為真實可採。上訴意旨執前詞指摘原判決不當，為無理由，應予駁回。
據上論斷，應依刑事訴訟法第三百六十八條、第三百七十三條，判決如主文。
本案經檢察官陳新慶到庭執行職務。
中    華    民    國      九十      年      十二      月      十八      日
                              臺灣高等法院高雄分院刑事第五庭
                                  審判長法官  吳水木
                                        法官  趙文淵
                                        法官  洪慶鐘
右正本證明與原本無異。
不得上訴。
                                      書記官  陳金卿
中    華    民    國      九十      年      十二      月      十九      日
                                                                    Ａ
臺灣高雄地方法院刑事判決                          九十年度易字第三二九號
    公  訴  人  臺灣高雄地方法院檢察署檢察官
    被      告  丙○○  男三十八歲（民國○○○年○月○○日生）
                        （身份證統一編號：Ｚ000000000）
                        住高雄市左營區○○○路七一二號巷十七號
右列被告因毀損案件，經檢察官提起公訴（九十年度偵字第一九四一號），本院判決
如左：
    主  文
丙○○毀損他人之自用小客車前後擋風玻璃、左右兩側玻璃、後音響喇叭壹只，足以
生損害於他人，處拘役伍拾日，如易科罰金，以佰元折算壹日。
    事  實
一、丙○○為甲○○之夫，因與甲○○感情不睦，並懷疑甲○○有外遇，二人已分居
    一年餘，復因與甲○○之男友有爭執，而遭傷害告訴，並經本院於民國八十九年
    十月二十日以八十九年度易字第三八八一號判處拘役四十日確定。丙○○心生不
    滿，竟基於毀損他人之物之故意，於八十九年十二月十九日十九時許，持不詳之
    長條形物體，將停放在高雄市○○區○○路二六五巷三十四號地下室一樓之甲○○所有車牌號碼Ｅ八─二五五八號（起訴書誤載為Ｅ八─二二五八號，現並已改
    為ＺＪ─三三八二號）自用小客車之前後擋風玻璃、左右兩側玻璃，及甲○○之
    弟乙○○所有車牌號碼Ｃ七─九九六一號（起訴書誤載為Ｃ七─九九一六號）自
    用小客車之前後擋風玻璃、左後側玻璃、後音響喇叭一只（為起訴書所漏載）砸
    毀，並對前開Ｅ八─二五五八號自用小客車車身潑撒油漆，均致令不堪使用，足
    以生損害於甲○○、乙○○。嗣經乙○○之女李金燕當場目賭，經轉告甲○○、
    乙○○，始知上情。
二、案經甲○○、乙○○訴由高雄市政府警察局左營分局移送臺灣高雄地方法院檢察
    署檢察官偵察起訴。
    理  由
一、訊據被告丙○○矢口否認有毀損犯行，辯稱：「案發當時，我待在家中，一直到
    甲○○打電話給我，才知道甲○○的車被人砸毀。李金燕說有看到我砸車子，但
    她卻說不出我那天穿什麼衣服。甲○○可能是因為佔用他人的停車位，才遭人報
    復砸車」云云。惟查：
  (一)、右揭事實，業據告訴人甲○○、乙○○指綦詳，並提出車牌號碼Ｅ八─二五五
      八號、Ｃ七─九九六一號自用小客車行車執照影本二紙、車損相片六幀、修護
      記錄表一紙為證。
  (二)、目擊證人李金燕於八十九年十二月二十日警訊、九十年二月十二日偵訊，及九
      十年九月十二日本院審理中，均一再證稱：「當天晚上七點多，我姑姑（即甲○○）要我到停放在地下室一樓的她車子上拿文件，我坐電梯到一樓，再走樓
      梯到地下室一樓，地下室有燈，我在一樓通往地下室的樓梯，看到丙○○拿長
      長的東西在打我姑姑和爸爸（即乙○○）的車子，有打破車子的玻璃。我有看
      到丙○○的臉，所以知道是他，但我沒有看清楚丙○○穿何種衣服。之後，我
      很緊張，直接跑到三樓告訴我姑姑，我和姑姑下去看時，丙○○已經不在地下
      室了」等語明確；被告雖以李金燕無法說出其所穿著之衣物，質疑李金燕之證
      詞，惟被告既與李金燕熟識，則就熟識之人之印像，自以區別此人為何人為先
      ，就其衣著為何，顯非區分人別之重點，再者，參酌案發當日至現場處理之員
      警李明同於九十年九月二十六日本院審理時到庭證稱：「當天甲○○就有說車
      子是他先生砸的，李金燕也說車子是甲○○的先生砸的」等語，及被告於九十
      年八月二十四日本院審理時自承：「我和甲○○有爭執，去年五月份他和一個
      男子通姦，被我捉到。我還有和她男友打架，被判刑」等語，此亦有本院八十
      九年度易字第三八八一號判決書在卷可憑，顯見被告對甲○○仍懷有不滿之情
      ，乃以砸車洩恨，自屬可能，應認李金燕之證述可信。
  (三)、至於被告另舉證人李進添為其不在場之證明，惟經本院隔離訊問，李進添就其
      欲證明何一日與被告在一起，並無法確認，且即使就證明之時間限縮在案發當
      晚，其二人就被告於何時向李進添告知甲○○有打電話來，被告稱「晚上十點
      多」，李進添稱「晚上八、九點」，就當晚是否有客人來共進消夜，被告稱「
      一女子晚上十一點多來吃消夜，一、二十分鐘就走了」，李進添稱「一男子來
      吃消夜，到淩晨一、二點才走」，均有所不同，自難為被告有利之認定。至於
      被告請求傳訊其父、母、子女到庭作證，惟該等證人與被告為至親，自難期其
      等之證述公允，且有如前所述事證，自無傳訊之必要；另被告懷疑因甲○○佔
      用他人停車位，才遭人砸車報復，惟此為甲○○、乙○○所否認，被告復未提
      出任何事證以實其說，顯屬猜測之詞，難認為真，均附此說明。
  是綜上所述，被告前開辯解為圖卸刑責之詞，不足採信，本件事證已明，被告犯行
  洵堪認定。
二、核被告所為，係犯刑法第三百五十四條之毀損罪。被告接續毀損甲○○、乙○○
    所有自用小客車，其行為僅屬單一，在社會意義評價上亦應為一行為，惟同時侵
    害甲○○、乙○○之財產權，為想像競合犯，應依刑法第五十五條前段從一重毀
    損罪處斷。爰審酌被告前於八十九年間有妨害自由、傷害前科（均不構成累犯）
    ，此有卷附台灣高等法院被告全國前案紀錄表、台灣高雄地方法院檢察署刑案資
    料查註紀錄表可按，短時間內又因與甲○○有爭執，憤而毀損甲○○、乙○○之
    自用小客車，造成告訴人財產損害，及其犯罪之動機、手段、犯後態度等一切情
    狀，量處如主文所示之刑。又被告於犯罪行為後，刑法第四十一條已於九十年一
    月十日修正公佈生效，該條第一項規定：「犯最重本刑為五年以下有期徒刑以下
    之刑之罪，而受六個月以下有期徒刑或拘役之宣告，因身體、教育、職業、家庭
    之關係或其他正當理由，執行顯有困難者，得以一元以上三元以下折算一日，易
    科罰金。但確因不執行所宣告之刑，難收矯正之效者，或難以維持法秩序者，不
    在此限。」。比較新舊法，新法規定較有利於被告，依刑法第二條第一項前段，
    應適用刑法第四十一條第一項規定諭知易科罰金之折算標準。
據上論斷，應依刑事訴訟法第二百九十九條第一項前段，刑法第二條第一項前段、第
三百五十四條、第五十五條、第四十一條第一項，罰金罰鍰提高標準條例第一條前段
、第二條，判決如主文。
中      華      民      國    九十     年      十      月      四      日
                                  臺灣高雄地方法院刑事第一庭
                                      法  官    曾  逸  誠
右正本證明與原本無異。
如不服本判決，應於判決送達後十日內，向本院提出上訴狀。
                                      書記官    許玉城
中    華    民    國      九十      年      十      月      五      日
附錄本案論罪科刑法條：
刑法第三百五十四條：
毀棄、損壞前二條以外之他人之物或致令不堪用，足以生損害於公眾或他人者，處二
年以下有期徒刑、拘役或五百元以下罰金。


司法院資訊處製作；財團法人民間司法改革基金會備份。
